【裁判字號】    98,上訴,4270
【裁判日期】    981105
【裁判案由】    毒品危害防制條例
【裁判全文】
臺灣高等法院刑事判決                98年度上訴字第4270號
上  訴  人
即  被  告  甲○○
上列上訴人因違反毒品危害防制條例案件，不服臺灣板橋地方法
院98年度訴字第2443 號，中華民國98年9月30日第一審判決（臺
灣板橋地方法院檢察署98年度毒偵字第3167號、第3401號），提
起上訴，本院判決如下：
    主  文
上訴駁回。
    理  由
一、按刑事訴訟法第350條、第361條、第362條、第367條規定，
    不服地方法院之第一審判決而上訴者，須提出上訴書狀，並
    應敘述具體理由，為上訴必備之程式；其所提出之書狀未敘
    述上訴理由，或僅曾以言詞陳述上訴理由者，均應於上訴期
    間屆滿後20日內補提理由書於第一審法院。第一審法院經形
    式審查，認逾期未補提上訴理由者，應定期間先命補正；逾
    期未補正者，為上訴不合法律上之程式，應以裁定駁回。倘
    已提出上訴理由，但所提非屬具體理由者，則由第二審法院
    以上訴不合法律上之程式，判決駁回。而所謂具體理由，必
    係依據卷內既有訴訟資料或提出新事證，指摘或表明第一審
    判決有何採證認事、用法或量刑等足以影響判決本旨之不當
    或違法，而構成應予撤銷之具體事由，始克當之（例如：依
    憑證據法則具體指出所採證據何以不具證據能力，或依憑卷
    證資料，明確指出所為證據證明力之判斷如何違背經驗、論
    理法則）；倘僅泛言原判決認定事實錯誤、違背法令、量刑
    失之過重或輕縱，而未依上揭意旨指出具體事由，或形式上
    雖已指出具體事由，然該事由縱使屬實，亦不足以認為原判
    決有何不當或違法者（例如：對不具有調查必要性之證據，
    法院未依聲請調查亦未說明理由，或援用證據不當，但除去
    該證據仍應為同一事實之認定），皆難謂係具體理由，俾與
    第二審上訴制度旨在請求第二審法院撤銷、變更第一審不當
    或違法之判決，以實現個案救濟之立法目的相契合，並節制
    濫行上訴（參照最高法院97年度台上字第892號判決意旨）
    。
二、經查：本件原判決依上訴人即被告甲○○於原審中之自白、
    臺北縣政府警察局新莊分局搜索、扣押筆錄、查獲現場及扣
    案物品照片、民國98年5月7日交通部民用航空局航空醫務中
    心毒品鑑定書、臺灣檢驗科技股份有限公司98年4月9日、同
    年5月21 日出具之濫用藥物檢驗報告等為據，認定被告確有
    分別於98年3月20日晚上6時多許，及98年4月24日上午7時許
    ，在其臺北縣新莊市○○街68號3 樓住處，施用第一級毒品
    二次之犯行，係犯毒品危害防制條例第10條第1 項之施用第
    一級毒品罪。且查被告92年間曾再犯施用毒品案件，經檢察
    官聲請原審法院裁定送強制戒治，並經檢察官起訴，由原審
    法院以92年度訴字第1868 號判決判處有期徒刑7月確定，因
    其又於93年間因竊盜案件，經同法院以92 年度簡上字第444
    號判決判處有期徒刑1年確定，上開二 案徒刑並經更定應執
    行刑1年5月，而其上開強制戒治執行後，至93年1月9日因毒
    品危害防制條例修正而終止執行，接續執行上開二案執行刑
    1年5 月，迄94年5月15日縮刑期滿執行完畢。又其前曾於94
    年間因竊盜案件，經原審法院以94年度易字第1335號判決，
    判處有期徒刑1年4月確定，執行後至95年12月31日縮刑期滿
    執畢出監等前科，有本院被告全國前案紀錄表可查，被告前
    受有期徒刑執行完畢後，於5 年以內故意再犯本件有期徒刑
    以上之二罪，原判決依刑法第47條第1 項之規定論以累犯，
    並加重其刑，及審酌被告再為施用毒品，法治觀念淡薄，然
    施用毒品究屬戕害自身健康之犯罪，被告施用毒品尚未造成
    他人明顯之危害，且已坦承犯行，犯後態度尚稱良好，並兼
    衡被告犯罪之素行、再犯施用毒品情節等一切情狀，量處被
    告有期徒刑8月、8月，應執行有期徒刑1年2月。均已詳敘其
    所憑證據、認定理由及量刑依據。從形式上觀察，原判決已
    敘明審酌刑法第57條所列事項之理由，並無認定事實錯誤、
    量刑瑕疵或違背法令之情形。
三、本件被告不服原審判決，提起上訴，其上訴理由稱，其於偵
    查期間曾附上台北署立醫院美沙冬替代療法長期治療之證明
    ，至今仍接受治療當中，已能克制毒品的誘惑，且98年9月1
    日起已實施以社會勞動替代刑期之制度，原判決之宣告刑過
    重，判能減輕其刑，參與社會工作救災，並能於晚間返家照
    顧孤母等語。而觀諸被告之上訴理由，並未依據卷內既有訴
    訟資料或提出新事實、新證據，指摘或表明原審判決有何採
    證認事、用法或量刑等足以影響判決本旨之不當或違法，而
    構成應予撤銷之具體事由。至原審判決就被告二次施用第一
    級毒品犯行，宣告刑為有期徒刑8月、8月，應執行有期徒刑
    1 年2月，並非受6個月以下有期徒刑或拘役之宣告，依法乃
    不得易科罰金或易服社會勞動（刑法第41條參照），是揆諸
    前揭規定暨說明，被告上訴未以書狀敘述具體理由，應認不
    合法律上之程式，爰不經言詞辯論，逕予駁回。
據上論斷，應依刑事訴訟法第367條前段、第372條，判決如主文
。
中    華    民    國    98    年    11    月    5     日
                  刑事第五庭  審判長 法  官  高明哲
                                     法  官  高玉舜
                                     法  官  劉秉鑫
以上正本證明與原本無異。
如不服本判決，應於收受送達後10日內向本院提出上訴書狀，其
未敘述上訴之理由者並得於提起上訴後10日內向本院補提理由書
（均須按他造當事人之人數附繕本）「切勿逕送上級法院」。
                                     書記官  蔡宜蓁
中    華    民    國    98    年    11    月    9     日


司法院資訊處製作；財團法人民間司法改革基金會備份。
